【裁判字號】    98,訴,1419
【裁判日期】    981019
【裁判案由】    毒品危害防制條例
【裁判全文】
臺灣臺北地方法院刑事判決              98年度訴字第1419號
公  訴  人  臺灣臺北地方法院檢察署檢察官
被      告  甲○○
上列被告因違反毒品危害防制條例案件，經檢察官提起公訴（九
十八年度毒偵字第二○二九號），被告於準備程序中先就被訴事
實為有罪之陳述，經本院告以簡式審判之旨，並聽取當事人之意
見後，本院合議庭裁定行簡式審判程序，判決如下：
    主  文
甲○○施用第一級毒品，累犯，處有期徒刑玖月。扣案如附表所
示之物沒收銷燬之。
    事  實
一、甲○○前於(一)民國九十五年間，因施用毒品而違反毒品危害
    防制條例案件，經本院以九十五年度毒聲字第四八一號裁定
    送觀察、勒戒後，認無繼續施用之傾向，經臺灣臺北地方法
    院檢察署（下稱臺北地檢署）檢察官以九十五年度毒偵字第
    二五三號不起訴處分書為不起訴處分確定；嗣於(二)九十七年
    間，因施用毒品而違反毒品危害防制條例案件，經本院以九
    十七年度簡字第二一二二號刑事判決，判處有期徒刑三月確
    定，於九十七年八月十五日易科罰金執行完畢。
二、甲○○仍不知悛悔，於九十八年六月三十日十七時許，在臺
    北市○○區○○路附近某真實姓名、年籍不詳之友人住處內
    ，以將第一級毒品海洛因、第二級毒品甲基安非他命混合後
    ，置放於玻璃球內燒烤使之產生煙霧後吸食之方式，同時施
    用第一級毒品海洛因、第二級毒品甲基安非他命一次。嗣於
    翌日即同年七月一日二十三時十分許，甲○○行經臺北市○
    ○區○○路二○二巷一號前，因形跡可疑，經員警上前盤查
    ，經其自願性同意搜索而查獲，並扣得如附表所示之物，乃
    接受調查，經警採集其尿液送驗發現呈鴉片類及安非他命類
    陽性反應，始悉上情。
三、案經臺北縣政府警察局新店分局報告臺北地檢署檢察官偵查
    起訴。
    理  由
一、證據之認定：
    上開事實二之部分，有被告甲○○於上述時、地為警查獲，
    經警採集其尿液送臺灣檢驗科技股份有限公司以酵素免疫分
    析法初步檢驗及氣相層析質譜儀法確認檢驗，結果發現有鴉
    片類及安非他命類陽性反應之濫用藥物檢驗報告一附卷足憑
    （毒偵卷第四二頁參照），而扣案如附表所示之物，經送交
    通部民用航空局航空醫務中心以氣相層析質譜儀法檢驗，分
    別檢出第一級毒品海洛因及第二級毒品甲基安非他命成分無
    誤，有該醫務中心出具之毒品鑑定書一紙在卷可稽（本院卷
    第十五頁參照），復有如附表所示之物扣案可證，且被告亦
    對上開事實二之部分於本院九十八年十月五日審理時供承不
    諱（本院當日審判筆錄參照），是依(一)上開濫用藥物檢驗報
    告一紙、(二)上開毒品鑑定書一紙及(三)扣案如附表所示之物等
    補強證據已足資擔保被告於本院審理中所為之上開任意性自
    白具有相當程度之真實性，而得確信被告前述自白之犯罪事
    實確屬真實，從而依刑事訴訟法第一百五十六條第一項及同
    條第二項規定，自得依被告上述自白及該補強證據認定被告
    確有為上述同時施用海洛因及甲基安非他命一次之犯行，
    本件事證明確，被告犯行堪以認定。
二、論罪科刑之法律適用：
  (一)按海洛因、甲基安非他命分別為毒品危害防制條例第二條第
    二項第一款、第二款所列之第一級毒品及第二級毒品，是核
    被告甲○○所為，係犯毒品危害防制條例第十條第一項之施
    用第一級毒品罪及同條第二項之施用第二級毒品罪。其施用
    第一級毒品海洛因及第二級毒品甲基安非他命前、後分別持
    有第一級毒品海洛因及第二級毒品甲基安非他命之低度行為
    ，均應為施用之高度行為所吸收，均不另論罪。又被告係以
    一施用行為同時觸犯毒品危害防制條例第十條第一項、第二
    項之罪，為想像競合犯，應從一重論以毒品危害防制條例第
    十條第一項之施用第一級毒品罪。
  (二)查被告有如上開事實一所載之犯罪科刑及執行情形，有臺灣
    高等法院被告前案紀錄表及被告所犯前開案件之判決書各一
    份在卷可稽，其於有期徒刑執行完畢五年內，故意再犯本件
    有期徒刑以上之罪，為累犯，應依刑法第四十七條第一項規
    定加重其刑。
  (三)爰審酌被告前因施用毒品而違反毒品危害防制條例案件，曾
    經本院裁定送觀察、勒戒及判刑確定，卻未能把握自新機會
    ，徹底戒除施用毒品之惡習，仍再施用足以導致人體機能發
    生依賴性、成癮性及抗藥性等障礙之第一級毒品海洛因及第
    二級毒品甲基安非他命，惟念其施用毒品乃戕害自身身心健
    康，尚未危及他人，及犯罪後坦承犯行，態度尚稱良好，兼
    衡其犯罪動機、手段、施用毒品之次數等一切情狀，量處如
    主文所示之刑。
  (四)扣案如附表所示之物，經送鑑驗後，分別檢出含有海洛因成
    分及甲基安非他命成分無誤，已如上述，均應依毒品危害防
    制條例第十八條第一項前段規定，不問屬於犯人與否，由本
    院諭知沒收銷燬之。
據上論斷，應依刑事訴訟法第二百七十三條之一第一項、第二百
九十九條第一項前段，毒品危害防制條例第十條第一項、第二項
、第十八條第一項前段，刑法第十一條、第五十五條、第四十七
條第一項，判決如主文。
本案經檢察官謝憲杰到庭執行職務。
中    華    民    國    98    年    10    月    19    日
                  刑事第九庭    法  官  張詩芸
以上正本證明與原本無異。
如不服本判決應於收受送達後10日內向本院提出上訴書狀，並應
敘述具體理由；其未敘述上訴理由者，應於上訴期間屆滿後20日
內向本院補提理由書（均須按他造當事人之人數附繕）「切勿逕
送上級法院」。
                                書記官  顏淑華
中    華    民    國    98    年    10    月    19    日
附錄本案論罪科刑法條全文
毒品危害防制條例第十條
施用第一級毒品者，處六月以上五年以下有期徒刑。
施用第二級毒品者，處三年以下有期徒刑。
附表：
┌──┬────┬────┬───────┬─────────┐
│編號│物品名稱│驗餘淨重│  備      註  │扣押物品清單編號  │
├──┼────┼────┼───────┼─────────┤
│ 一 │白色粉末│零點零貳│檢出第一級毒品│臺北地檢署九十八年│
│    │壹袋    │肆公克│海洛因成分    │度青保管字第四七五│
│    │        │        │              │號編號１（調查局人│
│    │        │        │              │工鑑別編號○二○○│
│    │        │        │              │一○一一六號）    │
├──┼────┼────┼───────┼─────────┤
│ 二 │白色透明│零點壹肆│檢出第二級毒品│臺北地檢署九十八年│
│    │結晶壹袋│零捌公克│甲基安非他命成│度安保管字第四三○│
│    │        │        │分            │號編號１          │
└──┴────┴────┴───────┴─────────┘


司法院資訊處製作；財團法人民間司法改革基金會備份。
